臺灣苗栗地方法院刑事判決　　　　　　　 99年度重訴字第9號
公　訴　人　臺灣苗栗地方法院檢察署檢察官
被　　　告　郭文貴
上列1 人
指定辯護人　本院公設辯護人　蔡文亮
　　　　　　林永燾　男　49歲（民國○○年○月○日生）
　　　　　　　　　　身分證統一編號：Ｚ000000000號
　　　　　　　　　　住苗栗縣頭份鎮興隆里445巷148弄20號
上列1 人
選任辯護人　蘇明淵律師
上列被告等因違反毒品危害防制條例案件，經檢察官提起公訴（
98年度偵字第6307號、99年偵字第2761號，本院判決如下：
    主    文
郭文貴共同犯製造第二級毒品罪，處有期徒刑拾年。扣案如附表
一、二所示之物，分別依附表一、二宣告沒收欄所示宣告沒收。
另扣案如附表三編號1 、2 所示之物及編號3 中門號為0000000
0000號之SIM 卡，則分別依附表三編號1 、2 、3 宣告沒收欄所
示宣告沒收。
林永燾共同犯製造第二級毒品罪，累犯，處有期徒刑拾壹年陸月
。扣案如附表一、二所示之物，分別依附表一、二宣告沒收欄所
示宣告沒收。另扣案如附表三編號1、2所示之物及編號3中門號
為00000000000號之SIM卡，則分別依附表三編號1、2、3宣告沒
收欄所示宣告沒收。
    事    實
一、前科資料：
  (一)林永燾前因偽證案件，於民國97年10月31日經臺南地方法院
    以97年訴字第1551號判決有期徒刑6 月確定，甫於98年8 月
    16日因縮刑期滿執行完畢。（構成累犯）
二、郭文貴明知甲基安非他命為毒品危害防制條例第2 條第2 項
    第2 款所列之第二級毒品，依法不得製造，竟基於製造第二
    級毒品甲基安非他命之單一犯意，(1)先於民國98年10月中旬
    某日，以新臺幣（下同）6 萬元之代價，僱請明知郭文貴委
    其載送之真空馬達、氫氣瓶、陶瓷漏斗、乙醚、丙酮等物係
    為製造甲基安非他命之配料及器具，而仍基於幫助郭文貴製
    造甲基安非他命之犯意之汪登鰲，並由汪登鰲（汪登鰲涉案
    部分由本院另行審結）駕駛租用之車輛自屏東地區載送前述
    等製造甲基安非他命毒品之配料及器具至由不知情之林永燾
    代郭文貴承租之苗栗縣頭份鎮興隆里上坪37號處，嗣後郭文
    貴遂於98年11月上旬某日，在苗栗縣頭份鎮興隆里上坪37號
    附近山區以其購入之麻黃鹼開始甲基安非他命之製程，惟因
    不詳原因失敗而未遂。(2)嗣於11月中旬郭文貴再承前犯意，
    接續再以6 萬元之代價僱請基於幫助郭文貴製造甲基安非他
    命毒品之汪登鰲，載送相關製毒所需配料及器具，後郭文貴
    並接續再購入麻黃鹼，並於苗栗縣頭份鎮興隆里上坪37號附
    近山區從事甲基安非他命之製程，其後並將其製成之甲基安
    非他命半成品放置於苗栗縣頭份鎮興隆里上坪37號租屋處內
    之冰箱內等待結晶，惟後又因該冰箱發生爆炸而告失敗，因
    而未遂。(3)嗣後郭文貴即承前犯意，除與汪登鰲協議由汪登
    鰲出資製造甲基安非他命外，並請於第二次製毒（即上述(2)
    所指製程）發生冰箱爆炸一情後，對於郭文貴係著手於製造
    甲基安非他命之行為已知情之林永燾，代為承租苗栗縣頭份
    鎮○○里○○○路235 號處（後由林永燾委由不知情之趙秀
    英於98年11月20日承租該處）供其置放製作甲基安非他命所
    需之配料及器具，其後三人即共同基於製造甲基安非他命毒
    品之犯意聯絡，由郭文貴持上揭汪登鰲所出資之60萬元中之
    部分款項對外購買麻黃鹼，並指示汪登鰲載送製造甲基安非
    他命所需之配料及器具至林永燾承租之苗栗縣頭份鎮○○里
    ○○○路235 號處所，三人繼而於98年11月20、21日左右，
    在苗栗縣頭份鎮興隆里上坪37號附近山區由郭文貴負責主要
    製程，而林永燾及汪登鰲則在旁協助，負責遞送工具、搬運
    器具等行為，待共同製成甲基安非他命半成品後，遂共同將
    該甲基安非他命半成品搬運至苗栗縣頭份鎮興隆里上坪37號
    租屋處等待結晶。迨於98年11月24日郭文貴及汪登鰲共同前
    往上址租屋處觀看渠等所製之甲基安非他命結晶情形，而於
    同日16時30分許欲離開上址之際，由法務部調查局臺北市調
    查處會同法務部調查局高雄縣、桃園縣、屏東縣、新竹市、
    苗栗縣、臺中縣、新竹市、南投縣調查站、法務部調查局航
    業海員調查處高雄站、法務部調查局南部地區機動工作站、
    臺北憲兵隊、臺北市政府警察局中正二分局等單位人員，在
    上址逕行拘提郭文貴及汪登鰲，並扣得郭文貴所有之製毒筆
    記共9 頁、現金33萬元、行動電話3 支、BBCALL電子產品1
    支及預付卡17張等物，並對苗栗縣頭份鎮興隆里上坪37號處
    所執行緊急搜索，而扣得如附表一所示等物，嗣再於苗栗縣
    頭份鎮○○路445 巷148 弄20號處拘提林永燾到案，同時扣
    得林永燾所持之頭份鎮○○里○○○路235 號處之鐵捲門遙
    控器及鑰匙1 把、行動電話3 支及行動電話門號SIM 卡5 張
    等物，再對苗栗縣頭份鎮○○里○○○路235 號處所執行緊
    急搜索，而扣得如附表二所示等物，始查悉上情。
三、案經法務部調查局臺北市調查處移送苗栗地方法院檢察署檢
    察官偵查後起訴。
   理    由
壹、證據能力：
一、偵訊筆錄部分：（刑事訴訟法第159條之1 第2 項）
  (一)按刑事訴訟法為保障被告受公平審判及發現實體真實，於92
    年2 月6 日修正及增定公布施行之前及之後，對於人證之調
    查均採言詞及直接審理方式，並規定被告有與證人對質及詰
    問證人之權利，其中被告之對質詰問權，係屬憲法第8 條第
    1 項規定「非由法院依法定程序不得審問處罰」之正當法律
    程序所保障之基本人權及第16條所保障之基本訴訟權，不容
    任意剝奪，以確保被告之人權並求兼顧實體真實之發現（司
    法院大法官會議釋字第582 號解釋、最高法院94年度台上字
    第3728號判決意旨參照）。
  (二)又92年2 月6 日修正公布之刑事訴訟法第159 條之1 第2 項
    規定：「被告以外之人於偵查中向檢察官所為之陳述，除顯
    有不可信之情況者外，得為證據。」依其文義之形式解釋，
    似為被告以外之人於偵查中向檢察官所為之陳述，非顯不可
    信者，得為證據；然92年2 月6 日修正公布之刑事訴訟法，
    為保障被告之反對詰問權，已採納英美之傳聞法則，而被告
    以外之人於偵查中向檢察官所為之陳述，其本質屬傳聞證據
    ，依傳聞法則，原無證據能力，係因立法者以刑事訴訟法規
    定檢察官代表國家偵查犯罪、實施公訴，依法有訊問被告、
    證人、鑑定人之權，且實務運作時，偵查中檢察官向被告以
    外之人所取得之陳述，原則上均能遵守法律規定，不致違法
    取供，其可信性極高，為兼顧理論與實務為由，而例外設定
    其具備非顯不可信之要件時，得為證據。故此法條對被告以
    外之人於偵查中向檢察官所為之陳述所設非顯不可信之要件
    ，應解為屬於證據能力之規定，而非陳述內容證明力之問題
    ，至於被告以外之人於偵查中向檢察官所為陳述是否具備非
    顯不可信之要件而具有證據能力，「法院應就該被告以外之
    人於審判中及在檢察官面前所為陳述之外部附隨之環境或條
    件，比較判斷之。」（最高法院94年度台上字第1776號判決
    意旨參照）。
  (三)是本件同案被告林永燾、汪登鰲於偵訊中所為證述，對於被
    告郭文貴而論，係屬被告以外之人於審判外之陳述，惟業經
    本院賦予被告郭文貴及其辯護人就其等證述表達意見之機會
    ，又經本院比較檢驗公訴檢察官詢問證人時並無誘導或施壓
    等詢問之外部客觀環境，亦無其他干擾因素不當介入等附隨
    條件判斷，是本件同案被告林永燾、汪登鰲於偵訊中所為證
    言均具有證據能力，得為本案判斷被告郭文貴是否有共同製
    造第二級毒品罪刑之基礎。另同案被告郭文貴、汪登鰲於偵
    查中之證述，對被告林永燾而論雖亦屬被告以外之人於審判
    外之陳述，然依前述方法檢驗，亦有證據能力，一併敘明。
二、警訊筆錄部分：
  (一)按被告以外之人（包括證人、鑑定人、告訴人、被害人及共
    同被告等），於審判外之言詞或書面陳述，除法律有規定者
    外，不得作為證據；被告以外之人於檢察事務官、司法警察
    官或司法警察調查中所為之陳述，與審判中不符時，其先前
    之陳述具有較可信之特別情況，且為證明犯罪事實存否所必
    要者，得為證據，刑事訴訟法第159 條第1 項、第159 條之
    2 分別定有明文。被告以外之人於司法警察（官）調查中所
    為之陳述，依刑事訴訟法第159 條第1 項規定，係屬傳聞證
    據，原則上無證據能力，惟如該陳述與審判中不符時，其先
    前之陳述具有較可信之特別情況，且為證明犯罪事實存否所
    必要者，依同法第159 條之2 規定（即刑事訴訟法第159 條
    第1 項所指之「除法律有規定者外」），始例外認為有證據
    能力。又所謂「前後陳述不符」之要件，應就前後階段之陳
    述進行整體判斷，以決定其間是否具有實質性差異，惟無須
    針對全部陳述作比較，陳述之一部分有不符，亦屬之。而所
    謂「較可信之特別情況」之情形，亦應就前後陳述時之各種
    外部情況進行比較，以資決定何者外部情況具有可信性，所
    稱之「外部情況」，一般應考量：(1)證人作證時間之間隔：
    即證人之陳述是否係在記憶猶新之情況直接作成；(2)有意識
    的迴避：即證人先前陳述時若被告未在場，證人直接面對詢
    問警員所為陳述應較為坦然；(3)受外力干擾：即證人單獨面
    對司法警察（官）所為之陳述，程度上較少會受到強暴、脅
    迫、詐欺、利誘或收買等外力之影響，其陳述應較趨於真實
    ；(4)事後串謀：即證人對警察描述其所目睹情形，因較無時
    間或動機去編造事實，客觀上亦較難認與被告間有勾串情事
    ，其陳述具有較可信性；(5)警詢時有無辯護人、代理人或親
    友在場：如有上開親誼之人在場，自可期待證人為自由從容
    之陳述，其證言之可信度自較高；(6)警詢所製作之筆錄記載
    是否完整：如上開筆錄對於犯罪之構成要件、犯罪態樣、加
    重減輕事由或起訴合法要件等事實或情況，均詳實記載完整
    ，自可推定證人之陳述與事實較為相近，而可信為真實。故
    證人之陳述係在上開特別可信之情況下所為，則虛偽陳述之
    危險性不高，雖係審判外之陳述，或未經被告反對詰問、對
    質，仍得承認其有證據能力，故同案被告郭文貴於警詢中之
    證述，雖經被告林永燾及其辯護人爭執該等證據之證據能力
    ，然揆諸上揭說明，應認亦均具有證據能力為是。
  (二)再按被告以外之人於審判外之陳述，雖不符刑事訴訟法第15
    9 條之1 至第159 條之4 之規定，而經當事人於審判程序同
    意作為證據，法院審酌該言詞陳述或書面陳述作成時之情況
    ，認為適當者，亦得為證據，同法第159 條之5 第1 項亦有
    明定。查同案被告汪登鰲於警詢中所為之證述，對被告郭文
    貴、林永燾而言雖均屬被告以外之人於審判外之言詞陳述，
    然除被告林永燾及其辯護人爭執證據能力外，被告郭文貴及
    其辯護人及檢察官於本院審理時均對證據能力陳明無意見（
    本院卷第98頁背面審理筆錄）。本院審酌上開證據資料製作
    時之情況，尚無違法不當及證明力明顯過低之瑕疵，認為以
    之作為認定被告郭文貴是否犯罪之證據應屬適當，故揆諸上
    開規定，前揭證據資料對被告郭文貴而論均有證據能力。
三、通訊監察譯文部分：
    按有事實足認被告或犯罪嫌疑人有最輕本刑為3 年以上有期
    徒刑之罪嫌，並危害國家安全或社會秩序情節重大，而有相
    當理由可信其通訊內容與本案有關，且不能或難以其他方法
    蒐集或調查證據者，得發通訊監察書。通訊監察書，偵查中
    由檢察官依司法警察機關聲請或依職權核發，審判中由法官
    依職權核發。修正施行前通訊保障及監察法第5 條第1 項第
    1 款、第2 項定有明文。本案被告郭文貴所持用之序號為00
    0000000000000 號（當時使用之門號為00000000000、0000
    0000000號）之行動電話監聽錄音及同案被告汪登鰲所持用
    之門號為00000000000號行動電話（經查該門號為被告汪登
    鰲之女友蔡澤群申請使用，此有該門號申登人基本資料在卷
    可核）之監聽錄音，均係經臺灣高雄地方法院法官核准通訊
    監察在案，有詳載聲監案號、案由、監察電話及對象等之本
    院通訊監察書（即臺灣高雄地方法院98年聲監續字第2896號
    通訊監察書）及譯文紀錄等在卷可參，核係依法所為之監聽
    ，尚無不法取證情事。又按通訊監察錄音之譯文，僅屬依據
    監聽錄音結果予以翻譯之文字，固具文書證據之外觀，但實
    際上仍應認監聽所得之錄音帶或光碟，始屬調查犯罪所得之
    證物；刑事訴訟法第165 條之1 第2 項所稱之證物，如其蒐
    證程序合法，並經合法調查，自具證據能力。因此檢察官如
    提出通訊監察錄音之譯文為其證據方法，實乃以其監聽所得
    之錄音帶或光碟，為調查犯罪所得之證物，法院本應依刑事
    訴訟法第165 條之1 所列之方法調查，以判斷該錄音帶或光
    碟是否與通訊監察錄音之譯文相符。而監聽錄音製作之譯文
    ，雖通常為偵查犯罪機關單方面製作，然若被告或訴訟關係
    人對其真實性並無爭執，經法院於審判期日提示譯文供當事
    人辨認、表示意見並為辯論者，程序自屬適法（最高法院95
    年度台上字第295 號、94年度台上字第4665號判決要旨參照
    ）。查本案卷內之相關電話監聽，取證程序未見違法情事，
    已如前述；而警方依監聽錄音所製作之監聽譯文，經本院提
    示予檢察官、被告郭文貴、林永燾及其等辯護人後，迄言詞
    辯論終結前均無異議，則依上開說明，本案卷內通訊監察譯
    文均具有證據能力。
四、鑑定書部分：
    按法院或檢察官得囑託醫院、學校或其他相當之機關、團體
    為鑑定，或審查他人之鑑定，並準用第203 條至第206 條之
    1 之規定（不包括第202 條囑託個人鑑定時應命鑑定人於鑑
    定前具結之規定），而鑑定之經過及其結果，應命鑑定人以
    言詞或書面報告，刑事訴訟法第208 條第1 項前段及第206
    條第1 項分別定有明文。另現行刑事訴訟法關於鑑定之規定
    ，除選任自然人充當鑑定人外，另設有囑託機關鑑定制度。
    依刑事訴訟法第198 條、第208 之規定，不論鑑定人或鑑定
    機關、團體，固均應由法院、審判長、受命法官或檢察官視
    具體個案之需要而為選任、囑託，並依同法第206 條之規定
    ，提出言詞或書面報告，始符合同法第159 條第1 項所定得
    作為證據之「法律有規定」之情形，否則所為之鑑定，仍屬
    傳聞證據。然於司法警察機關調查中之案件，為因應實務上
    ，或因量大、或有急迫之現實需求，併例行性當然有鑑定之
    必要者，例如毒品之種類與成分、尿液之毒品反應，或者槍
    、彈有無殺傷力等鑑定，基於檢察一體原則，得由該管檢察
    長對於轄區內之案件，以事前概括選任鑑定人或囑託鑑定機
    關、團體之方式，俾便轄區內之司法警察官、司法警察對於
    調查中之此類案件，得即時送請先前已選任之鑑定人或囑託
    之鑑定機關、團體實施鑑定，以求時效（見法務部92年9 月
    1 日法檢字第0920035083號函參照，刊載於法務部公報第31
    2 期）。此種由檢察機關概括選任鑑定人或概括囑託鑑定機
    關、團體，再轉知司法警察官、司法警察於調查犯罪時參考
    辦理之作為，法無明文禁止，係為因應現行刑事訴訟法增訂
    傳聞法則及其例外規定之實務運作而為。此種由司法警察官
    、司法警察依檢察官所概括選任之鑑定人或囑託鑑定機關、
    團體所為之鑑定結果，與檢察官選任或囑託為鑑定者，性質
    上並無差異，同具有證據能力。又法律已原則規定為有證據
    能力者，倘為當事人所不爭執者，即無贅敘說明其為有證據
    能力之必要。本件卷附之法務部調查局於99年2 月11日出具
    之調科壹字第00000000000 號鑑定書等，係該局執行毒品鑑
    定公務所出具之書面鑑定報告，依據刑事訴訟法第159 條之
    立法理由及同法第206 條規定，覆審酌毒品鑑定報告均係由
    專業機關人員本於其專業知識及儀器所作成，又上開鑑定書
    與本案之事實均具有關聯性，是可認上開鑑定書具有證據能
    力。
五、卷附現場及扣押物之照片部分：
    卷附現場及扣押物之照片等等，均係屬機械性紀錄特徵，也
    就是認識對象的是照相鏡頭，透過鏡頭形成的畫面映寫入膠
    卷或相機記憶體，然後還原於照相紙上，故照相中不含有人
    的供述要素，再現實情形與作為傳達結果的照相，在內容上
    的一致性是透過機械的正確性來加以保障的，在照相中，並
    不存在人對現實情形的知覺、記憶，在表現時經常可能發生
    的錯誤（如知覺的不準確、記憶隨時間推移而發生的變化）
    ，故照相當然是非供述證據，並無傳聞法則之適用，又本案
    卷附之現場及扣押物之照片係透過相機拍攝後所得，又與本
    案犯罪事實有自然之關聯性，經查並無不得作為證據之事由
    ，依法自得作為證據。
貳、被告郭文貴部分：
一、認定犯罪事實所憑之證據及理由：
  (一)證據名稱：
  1.供述證據：
  (1)證人即同案被告林永燾於警詢、偵查、審理中之證述：證明
    被告郭文貴被訴之事實。（法務部調查局台北市調查處98年
    11月25日肆字第09843170850 號刑事案件移送書卷內、98年
    偵字第6307號卷第6 ～13頁、第35～43頁、第119 ～123 頁
    、本院卷內第44～48頁、第79～102 頁、本院卷內準備程序
    筆錄及審判筆錄）
  (2)證人即同案被告汪登鰲於警詢、偵查中之證述：證明被告郭
    文貴被訴之事實。（法務部調查局台北市調查處99年4 月30
    日肆字第9943061330號刑事案件移送書卷內、法務部調查局
    台北市調查處98年11月25日肆字第09843170850 號刑事案件
    移送書卷內、98年偵字第6307號卷第6 ～13頁、第64～67頁
    、第89～91頁、99年偵字第2761號卷第47～48頁）
  2.非供述證據：
  (1)法務部調查局99年2 月11日調科壹字第00000000000 號鑑定
    書及照片：證明本案扣押物經送驗後，所呈毒品成分、毒品
    殘留或含有第四級毒品先驅原料麻黃鹼成分等事實（詳細內
    容見鑑定書內殘留物分析表）。（見法務部調查局台北市調
    查處99年4 月30日肆字第9943061330號刑事案件移送書卷內
    ）
  (2)臺灣高雄地方法院98年聲監續字第2896號通訊監察書及其監
    聽譯文：證明被告郭文貴所持用序號為000000000000000 號
    行動電話及被告汪登鰲持用之門號00000000000號行動電話
    號碼均經合法監聽，及被告郭文貴以前揭持用之行動電話與
    同案被告汪登鰲所持用上揭行動電話門號聯絡載送製造甲基
    安非他命所需配料及器具事宜、被告郭文貴以前揭持用之行
    動電話與被告林永燾持用之門號為00000000000號行動電話
    號碼聯絡冰箱爆炸等毒品製程事宜，而顯見被告林永燾確實
    知悉被告郭文貴從事製造毒品工作之事實。（見本院卷內）
  (3)被告汪登鰲女友蔡澤群之陽信商業銀行帳戶交易往來明細表
    、陽信商業銀行自由簡易型分行99年8 月26日陽信自由字第
    990023號函：證明汪登鰲以其女友蔡澤群設於陽信商業銀行
    之帳戶，支付予被告郭文貴共同製造甲基安非他命之出資之
    事實。（見98年偵字第6307號卷第126 、129 頁）
  (4)扣案之如附表一、二、三、四、五所示等物（本院扣押物品
    清單、法務部調查局台北市調查處搜索扣押筆錄及扣押物品
    目錄表、扣押物品清單等）：證明本案被告等被訴製造甲基
    安非他命毒品之事實。（見99年訴字第860 號卷內、法務部
    調查局台北市調處99年4 月30日肆字第9943061330號刑事案
    件移送書、法務部調查局台北市調查處98年11月25日肆字第
    9843170850號刑事案件移送書、98年偵字第6307號卷第184
    ～188 頁）
  (二)綜上證據，核與被告郭文貴自白（見本院卷第99頁背面100
    年1 月18日審判筆錄）相符，是被告郭文貴之自白應堪採信
    ，本案事證已臻明確，被告郭文貴共同犯製造第二級毒品罪
    之犯行洵堪認定，應依法論罪科刑。
二、論罪科刑之理由：
  1.被告郭文貴成立之犯罪：
  (1)罪名：
    核被告郭文貴製造第二級毒品甲基安非他命之行為，係犯毒
    品危害防制條例第4 條第2 項之製造第二級毒品罪。
  (2)罪數：
    被告郭文貴雖從事事實欄(1)(2)(3)所示三次製造甲基安非他命
    之行為，惟其係基於製造甲基安非他命之單一犯意，於密切
    之時間內在相同地點緊接為上揭犯行，因時間、空間均具緊
    密性，應視事實欄(1)(2)(3)所示之行為為接續之行為，而論一
    罪為已足。
  (3)共同正犯之關係：
    被告郭文貴犯如上述犯行時，與同案被告林永燾、汪登鰲之
    間具有犯意聯絡及行為之分擔，應依刑法第28條共同正犯論
    處。
  (4)偵審中自白減輕其刑之事由：
    依毒品危害防制條例第17條第2 項之規定，犯第4 條至第8
    條之罪於偵查及審判中均自白者，減輕其刑。經查被告郭文
    貴雖犯毒品危害防制條例第4 條第2 項之製造第二級毒品罪
    ，惟其就其所犯之罪，於偵查、審理階段均坦承不諱，並認
    罪在案，爰應依毒品危害防制條例第17條第2 項規定，減輕
    其刑。
  2.量刑理由之說明：
    爰審酌被告郭文貴有毒品、偽造文書、槍砲彈藥刀械管制條
    例等前科紀錄，素行不佳，此有臺灣高等法院被告前案紀錄
    表存卷可按；復衡酌被告郭文貴正值青壯，不思正途，為牟
    私利即率爾共同加工製造第二級毒品甲基安非他命，且此次
    預計製造之甲基安非他命，部分並已達結晶之階段，若將製
    成品流入市面，將嚴重殘害社會大眾身心健康，犯罪所生潛
    在危害甚巨，且依扣案工具及成品數量以觀，其設備齊全，
    並已具備製毒工廠標準；再審酌其於犯罪分工上所飾主要製
    造毒品之角色，可非難性較高、及被告郭文貴自始坦承犯行
    而節省有限之司法資源，犯後態度尚佳；並參衡其犯罪之動
    機、目的、手段、智識程度、生活狀況及公訴人請求量處有
    期徒刑9 年以上等一切情狀，爰量處如主文第1 項所示之刑
參、被告林永燾部分：
一、認定犯罪事實所憑之證據及理由：
  (一)證據名稱：
  1.供述證據：
  (1)證人即同案被告郭文貴於警詢、偵查、審理中之證述：證明
    被告林永燾確實參與本案製造甲基安非他命毒品之事實。（
    見本院卷內準備程序筆錄及審判筆錄、法務部調查局台北市
    調查處99年4 月30日肆字第9943061330號刑事案件移送書卷
    內、法務部調查局台北市調查處98年11月25日肆字第984317
    0850號刑事案件移送書卷內、98年偵字第6307號卷第6 ～13
    頁、第23～31頁、第51～52頁、第119 ～123 頁、第136 ～
    137 頁）
  (2)證人即同案被告汪登鰲於偵查中之證述：證明被告林永燾確
    實參與本案製造甲基安非他命毒品之事實。（見98年偵字第
    6307號卷第6 ～13頁、第89～91頁、99年偵字第2761號卷第
    47～48頁）
  2.非供述證據：
  (1)法務部調查局99年2 月11日調科壹字第00000000000 號鑑定
    書及照片：證明本案扣押物經送驗後，所呈毒品成分、毒品
    殘留或含有第四級毒品先驅原料麻黃鹼成分等事實（詳細內
    容見鑑定書內殘留物分析表）。（見法務部調查局台北市調
    查處99年4 月30日肆字第9943061330號刑事案件移送書卷內
    ）
  (2)臺灣高雄地方法院98年聲監續字第2896號通訊監察書及其監
    聽譯文：證明被告郭文貴所持用序號為000000000000000 號
    行動電話及被告汪登鰲持用之門號00000000000號行動電話
    號碼均經合法監聽，及被告郭文貴以前揭持用之行動電話與
    同案被告汪登鰲所持用上揭行動電話門號聯絡載送製造甲基
    安非他命所需配料及器具事宜、被告郭文貴以前揭持用之行
    動電話與被告林永燾持用之門號為00000000000號行動電話
    號碼聯絡冰箱爆炸等毒品製程事宜，而顯見被告林永燾確實
    知悉被告郭文貴從事製造毒品工作之事實。（見本院卷內）
  (3)被告汪登鰲女友蔡澤群之陽信商業銀行帳戶交易往來明細表
    、陽信商業銀行自由簡易型分行99年8 月26日陽信自由字第
    990023號函：證明汪登鰲以其女友蔡澤群設於陽信商業銀行
    之帳戶，支付予被告郭文貴共同製造甲基安非他命之出資之
    事實。（見98年偵字第6307號卷第126 、129 頁）
  (4)扣案之如附表一、二、三、四、五所示等物（本院扣押物品
    清單、法務部調查局台北市調查處搜索扣押筆錄及扣押物品
    目錄表、扣押物品清單等）：證明本案被告等被訴製造甲基
    安非他命毒品之事實。（見99年訴字第860 號卷內、法務部
    調查局台北市調處99年4 月30日肆字第9943061330號刑事案
    件移送書、法務部調查局台北市調查處98年11月25日肆字第
    9843170850號刑事案件移送書、98年偵字第6307號卷第184
    ～188 頁）
二、對於被告林永燾之辯解，本院之判斷：
  (一)被告林永燾之辯解及其辯護人為其所為之辯護：
  1.被告林永燾之辯稱：伊對於被告郭文貴委其租賃房屋用途係
    用以製造甲基安非他命毒品並不知情，又伊無參與本案製造
    毒品之行為云云。
  2.被告林永燾之辯護人為其辯護略以：同案被告郭文貴、汪登
    鰲遭查獲當日，被告林永燾並未在場，且無積極證據證明被
    告林永燾參與本案製造毒品犯行，又同案被告郭文貴證述明
    確指稱被告林永燾未參與製毒，且證述被告林永燾係於冰箱
    氣爆後始對於其製毒行為有所認識，足證被告林永燾前代同
    案被告郭文貴租賃房屋時對本案不知情，縱事後再代為承租
    八德二路之地點，然該處所並未從事製造毒品，是亦非共同
    製毒的構成要件。又依最高法院31上字第2423號判例意旨能
    知共同被告之自白尚須調查其他必要之證據才得採為其他被
    告不利之證據，又同案被告汪登鰲始為真正出資製毒之人，
    其自己否認涉案卻指述被告林永燾共同製毒，其證述為卸責
    之詞，而有誣告被告林永燾之情，是其證述可信性相當低。
    又縱如同案被告郭文貴審理中經檢察官詰問所指被告林永燾
    有在旁觀看之情，然認觀看的行為亦不符製造毒品之構成要
    件。且被告林永燾並無答應同案被告事後銷贓之合意，不能
    以此推論被告林永燾有共同製造毒品之犯意。又退萬步言，
    倘認被告林永燾有幫忙搬東西或者在旁觀看之行為明確，亦
    頂多僅成立製造毒品之幫助犯，亦非屬正犯云云。
  (二)對被告林永燾之辯解，本院認為不能採信，理由如下：
  1.訊據被告林永燾固不否認其有代同案被告郭文貴承租苗栗縣
    頭份鎮興隆里上坪37號及苗栗縣頭份鎮○○里○○○路235
    號二處所，惟以上揭理由置辯，故被告林永燾是否該當本案
    製造甲基安非他命毒品罪共犯之重點即於被告林永燾係否實
    際參與製造甲基安非他命毒品之製程，又其係否於知情且有
    犯意聯絡下代為租賃上揭處所為斷。經查：
  (1)被告林永燾確實明知同案被告郭文貴委其租賃址位於苗栗縣
    頭份鎮○○里○○○路235 號處之房屋係用於置放製造甲基
    安非他命毒品所用之物，仍基於犯意聯絡，為租賃上揭處所
    之分擔行為。
  按共同正犯之意思聯絡，不限於事前有所協議，其於行為當
    時，基於相互之認識，以共同犯罪之意思參與者，亦無  礙
    於共同正犯之成立；又按共同正犯之成立，祇須具有犯意之
    聯絡及行為之分擔，既不問犯罪動機起於何人，亦不必每一
    階段犯行，均須參與，若共同實施犯罪行為之人，在共同意
    思範圍內，各自分擔犯罪行為之一部，相互利用他人之行為
    ，以達其犯罪之目的，其成立不以全體均參與實施犯罪構成
    要件之行為為要件；參與犯罪構成要件之行為者，固為共同
    正犯；以自己共同犯罪之意思，參與犯罪構成要件以外之行
    為，或以自己共同犯罪之意思，事前同謀，而由其中一部分
    人實行犯罪之行為者，亦均應認為共同正犯，使之對於全部
    行為所發生之結果，負其責任；另共同正犯之意思聯絡，原
    不以數人間直接發生者為限，若有間接之聯絡者，亦包括在
    內，如甲分別邀約乙、丙犯罪，雖乙、丙間彼此並無直接之
    聯絡，亦無礙於其為共同正犯之成立，此有最高法院73年臺
    上字第1886號判例、92年度臺上字第2824號判決、34年上字
    第862 號判例、77年度臺上字第2135號判例意旨可資參照。
    是共同之行為決意不一定要在事先即行為前便已存在，行為
    當中始先後形成亦可，且不以其間均相互認識為要件。
  查同案被告郭文貴迭於警詢、偵查以迄本院審理中大致證稱
    被告林永燾起初對於被告郭文貴係從事製造甲基安非他命不
    知情，直至其於苗栗縣頭份鎮興隆里上坪37號製造毒品發生
    冰箱氣爆後，被告林永燾始對此知悉等語在卷。又此亦經被
    告林永燾及其辯護人所不爭執，是可認被告林永燾確實於被
    告郭文貴於事實欄(2)程序中製造毒品後於等待毒品結晶階段
    發生冰箱氣爆時即對被告郭文貴從事製造毒品一事知之甚稔
    。又經比對被告郭文貴歷次證述，其總計從事三次製造毒品
    行為，其三次開始製造毒品之時間應分別落於98年11月上旬
    （約同月6 日前後）、11月中旬（約同月11日前後）、11月
    下旬（約同月20日前後），是依被告郭文貴之證述，可知上
    揭冰箱氣爆之時間應於11月中旬左右，此亦與被告林永燾於
    98年11月25日警詢中自承約於10天前（比照製作筆錄之時間
    即約為同年月15日左右）發生冰箱氣爆，伊隨房東前往查看
    ，始知被告郭文貴在該處製造毒品之供述時間相符。再者，
    苗栗縣頭份鎮○○里○○○路235 號處所係於98年11月20日
    開始承租，此有該處之房屋租賃契約書扣案可參，並有同案
    被告郭文貴於本院審理中具結後明確證稱冰箱爆炸係於租賃
    上址之前發生，而被告林永燾於代為承租上址時即已知道伊
    係從事製造毒品等語在卷（見本院審判筆錄第85頁），則綜
    上即可知被告林永燾係於98年11月中旬即同月15日前後時，
    即因冰箱氣爆事件而得知被告郭文貴從事於製造毒品，惟其
    竟仍於知情之情況下，於98年11月20日委由其友人趙秀英出
    面代為承租苗栗縣頭份鎮○○里○○○路235 號處所，供被
    告郭文貴置放製造甲基安非他命毒品所需之配料及器具，則
    其本於犯意聯絡為租賃房屋之分擔行為即洵堪認定，是被告
    林永燾及其辯護人所辯其對於被告郭文貴從事製造毒品並不
    知情云云，即不足採。
  (2)被告林永燾確實於事實欄(3)之製造甲基安非他命毒品製程中
    ，共同參與製造毒品之過程，而與同案被告郭文貴等有行為
    之分擔。
  查同案被告郭文貴於本院審理中具結後經檢察官詰問作證稱
    ：第三次製毒過程林永燾、汪登鰲均有在場，他們有幫忙將
    製毒之半成品搬上車載回上坪37號之址等語，後經本院法官
    詢問98年12月15日警詢所證稱是否屬實時，同案被告郭文貴
    亦稱是，則被告林永燾每次在被告郭文貴進入安非他命工廠
    時，都有陪被告郭文貴進去，且被告郭文貴係邊製造毒品邊
    向被告林永燾說明製造毒品比例、細節等即為事實，則可證
    被告林永燾於同案被告郭文貴第三次製造毒品時即多次與同
    案被告郭文貴共同出入製造毒品之地點。
  次查，雖同案被告郭文貴於本院審理中，針對被告林永燾是
    否共同實施製造毒品之製程之問題時，多不願正面回應，僅
    以被告林永燾係於旁觀看、幫忙搬東西上車等語迴避。然查
    同案被告郭文貴於99年1 月20日警詢時即已證稱：汪登鰲、
    林永燾2 人當時一起在場幫忙將鹽酸麻黃素浸泡在鹽酸裡，
    直到7 、8 小時後我們3 人再將還原完成之氯假麻黃素載運
    回上坪37號晾乾，隔天還是由我們3 人一起將氯化完成之氯
    假麻黃素放在淺盤內晾乾，晾乾後汪登鰲及林永燾都一起在
    旁邊學習如何灌氫氣及製成黑水等鹽析過程，完成後放入冰
    箱內等待結晶，我們就各自離開上坪37號等語；又同案被告
    汪登鰲於99年8 月13日偵查中亦證述稱：被查獲這一批成品
    ，在製作過程中林永燾有參與，郭文貴一邊製作毒品，過程
    中並一邊教林永燾如何製毒、原料配比、時間、反應程度等
    ，各個階段過程林永燾都跟郭文貴一起做，我不清楚郭文貴
    和林永燾約定內容為何，只知道製毒過程中他們都有一起製
    毒等語。則比對上揭同案被告之證詞，大抵一致證述被告林
    永燾確實參與第三次製造毒品之製程，並於旁學習製毒之知
    識，是可知被告林永燾確實與被告郭文貴共同從事第三次製
    毒之過程無訛，則被告林永燾及其辯護人片面辯稱被告林永
    燾未參與製造毒品過程云云，即難憑採。至同案被告郭文貴
    於審理中之證述雖未正面證實被告林永燾參與製造毒品之主
    要程序，然審酌同案被告郭文貴於審理時需承擔面對被告林
    永燾之壓力，實已於內心呈現某種程度上無法自由秉其意志
    作證之情況，再參其先前於警詢中之證述，距離案發時間較
    近，除對事實印象較深刻外，亦當較無與同案被告勾串證詞
    之機會，又觀之其於警詢之筆錄所證之製造毒品過程相當詳
    細，且對於同案被告之參與行為交代甚清，倘非親身經歷，
    實難想像能勾稽出如此巨細靡遺之犯罪過程，又其於警詢時
    亦已坦認犯罪，實無誣告、構陷同案被告之需，綜上各情，
    應認同案被告郭文貴前於警詢所證之可信性較高，至其於審
    理中證述被告林永燾僅在場觀看甚或幫忙搬東西等語，則顯
    有避重就輕，欲使被告林永燾脫免罪責之情，而難採信。
  (3)綜上析述，被告林永燾確實與同案被告郭文貴之間，基於製
    造毒品之犯意聯絡，而為租賃房屋、協助製造毒品之製程等
    分擔行為，是其共同製造第二級毒品之犯行，事證相當明確
    ，而洵堪認定，應予依法論罪科刑，至其及其辯護人上揭所
    辯，均為事後卸責之詞，不足採信。
三、論罪科刑之理由
  (一)被告林永燾成立之犯罪：
  1.罪名：
    核被告林永燾與同案被告郭文貴等共同為事實欄(3)所示製造
    第二級毒品甲基安非他命之行為，係犯毒品危害防制條例第
    4 條第2 項之製造第二級毒品罪。
  2.共同正犯之關係：
    被告林永燾犯如上述犯行時，與同案被告郭文貴、汪登鰲等
    之間具有犯意聯絡及行為之分擔，應依刑法第28條共同正犯
    論處。
  3.累犯加重其刑之說明：
    被告林永燾有事實欄前科資料項所示之前科紀錄，其於刑之
    執行完畢5 年內，又故意再犯本案有期徒刑以上之罪，應依
    刑法第47條第1 項累犯之規定，加重其本刑至2 分之1 。
  (二)量刑理由之說明：
    爰審酌被告林永燾前有毒品、賭博、偽造文書、偽證等前科
    ，素行不佳，此有臺灣高等法院被告前案紀錄表1 份在卷可
    稽；復斟酌被告林永燾自身即身陷毒品之癮害，當知毒品不
    僅殘害施用者自身健康，且因施用毒品而散盡家財、連累家
    人，或為購買毒品鋌而走險者，更不可勝計，施用者導致精
    神障礙，性格異常，甚至造成生命危險之成癮性，而嚴重戕
    害國人之身心健康，製造毒品進而販賣毒品當危害社會甚鉅
    竟仍共同為本案製造甲基安非他命毒品之犯行，其行為不僅
    惡性重大，且潛藏危害社會之重大危險，為法所不許而實應
    嚴懲；暨審酌被告林永燾犯罪動機、目的、智識程度、犯後
    否認犯行之態度及公訴人請求量處有期徒刑13年以上等一切
    情狀，認檢察官上開求刑尚嫌過重，爰量處如主文第2項所
    示之刑，以資儆懲。
肆、沒收部分：
一、按依毒品危害防制條例第18條第1 項前段之規定，應予沒收
    銷燬之毒品，以經查獲之第一、二級毒品為限。又毒品依其
    成癮性、濫用性及對社會危害性，共分為四級，上開條例並
    就製造、運輸、販賣、意圖販賣而持有、以非法方法使人施
    用、引誘他人施用及轉讓不同等級之毒品等行為，分別定其
    處罰。至施用或持有第三、四級毒品，因其可罰性較低，故
    未設處罰之規定，僅就施用及持有第一、二級毒品科以刑罰
    。然鑑於第三、四級毒品均係管制藥品，特於同條例第11條
    之1 明定無正當理由，不得擅自持有；第18條第1 項後段復
    規定查獲之第三、四級毒品，無正當理由而擅自持有者，沒
    入銷燬之。從而，依同條例第18條第1 項後段應沒入銷燬之
    毒品，專指查獲施用或持有之第三、四級毒品而言；倘係查
    獲製造、運輸、販賣、意圖販賣而持有、以非法方法使人施
    用、引誘他人施用或轉讓第三、四級毒品，既屬同條例相關
    法條明文規定處罰之犯罪行為，即非該條項應依行政程序沒
    入銷燬之範圍。又同條例第19條第1 項所定「供犯罪所用或
    因犯罪所得之物」，係指犯第4 條至第9 條、第12條、第13
    條或第14條第1 項、第2 項之罪所用或所得之物，不包括毒
    品本身在內，是尚不得援用此項規定為第三、四級毒品之沒
    收依據。再同條例對於查獲之製造、運輸、販賣、意圖販賣
    而持有、以非法方法使人施用、引誘他人施用及轉讓第三、
    四級毒品之沒收，並無特別規定，如其行為已構成犯罪，則
    該毒品即屬不受法律保護之違禁物，應回歸刑法之適用，依
    刑法第38條第1 項第1 款之規定沒收之，始為適法（最高法
    院95年度台上字第5252號、96年度台上字第884 號判決意旨
    參照）依上開說明，扣案之附表一編號42至45、編號48至50
    等物，經鑑定結果均含有第二級甲基安非他命成分，應認屬
    第二級毒品，爰依毒品危害防制條例第18條第1 項之規定宣
    告沒收銷燬；另扣案之如附表一所示之物中，雖非屬毒品（
    即指附表一編號42至45、編號48至50以外之物），然經鑑定
    結果含有第二級甲基安非他命毒品成分者（詳參附表一鑑定
    結果欄所載，即指附表一編號2、編號3中之A-3-2、編號5中
    之A-5-2及A-5-3、編號7中之A-7-2及A-7-3、編號10、11、
    編號12中之A-12-1、編號13至16、編號19其中之A-19-3、編
    號21、編號27、編號33至35、編號37、編號46中之A-46-2及
    A-46-3、編號47），衡情第二級毒品甲基安非他命與各物間
    均已難以析離，且亦無析離之實益，故亦均依毒品危害防制
    條例第18條第1項之規定，一併宣告沒收銷燬；至附表一中
    ，其中鑑定結果欄所載僅檢出氯假麻黃鹼及第四級毒品先驅
    原料假麻黃鹼者（即附表一編號5中之A-5-1、編號12中之
    A-12-2至A-12-4、編號20、編號26等物），衡情毒品假麻黃
    鹼與上開各物間亦均已難以析離，故視為毒品違禁物，而應
    依刑法第38條第1 項第1 款規定宣告沒收。又上揭均本於共
    犯責任共通原則，而應分別於被告郭文貴、林永燾所犯之罪
    項下宣告沒收。
二、次按供製造毒品所用之物，應依毒品危害防制條例第19條第
    1 項規定沒收，固為刑法之特別規定，採義務沒收主義，但
    上開法條既無「不問屬於犯人與否，沒收之」之規定，仍應
    以該物品屬於犯人所有者為限，始應予以沒收（最高法院95
    年度台上字第104 、305 號判決意旨參照）。又以（假）麻
    黃素為原料製造甲基安非他命之流程主要可分為三階段，分
    別為氯化階段、氫化階段及純化階段等，其中氯化階段係將
    原料（假）麻黃素與亞硫醯二氯或鹽酸等強酸反應生成氯（
    假）麻黃素之過程，該過程須使用氯仿、乙醚等溶劑，所需
    器材為過濾設備；氫化階段係將氯（假）麻黃素與氫氣反應
    生成具甲基安非他命成分之甲基安非他命水溶液之過程，該
    過程須使用醋酸鈉、活性碳、鈀金（氯化鈀與硫酸鋇混合物
    ）等試劑，所需器材為高壓反應瓶、氫氧供應設備、酸鹼質
    測試紙、過濾設備等；純化階段則係將甲基安非他命水溶液
    純化得到甲基安非他命結晶之過程，該過程需使用氯化鈉等
    試劑，所需器材為過濾設備等情，有審判實務上所常見之製
    毒流程。且查扣案如附表一中經鑑定結果未檢出毒品成分者
    （詳見附表一鑑定結果欄所載，即指編號1 、編號3 其中
    A-3-1 及A-3-3、編號4、編號6、編號7中之A-7-1及A-7-4及
    A-7-5 、編號8至9、編號12中之A-12-3及A-12-5至A-12-12
    、編號17至18、編號19中之A-19-1及A-19-2及A-19-4、編號
    22至25 、編號28至32、編號36、編號38至41等物）及附表
    二編號1 至10所示經鑑定結果均未檢出毒品成分者及附表三
    編號1 所示之物，因非屬毒品，且非屬違禁物，然均為被告
    郭文貴所有，且為其於甲基安非他命製程中所使用相關之物
    等情，業據被告郭文貴供述在卷（此有被告郭文貴於98年11
    月25日警詢證述在卷），則依前揭說明，均應依毒品危害防
    制條例第19條第1 項規定，分別宣告沒收。又上揭均本於共
    犯責任共通原則，而應分別於被告郭文貴、林永燾所犯之罪
    項下宣告沒收。
三、另扣案如附表三編號2 所示之現金33萬元，因被告郭文貴於
    本院審理中自承同案被告汪登鰲曾交付予其現金60萬元做為
    製造第二級毒品之出資，該60萬元係用於購買製造毒品所需
    之配料及支付租金等花費等語，另查本案查獲之製造毒品配
    料、器具等物殘餘價值雖達50幾萬元，惟該次查扣之製造毒
    品配料、器具等物係涵括第一次製造毒品時之餘留及第二次
    再行購買，則本案扣押之現金33萬元顯為同案被告汪登鰲交
    付予被告郭文貴之製毒出資60萬元之餘款，應屬被告郭文貴
    持之預備購買製造毒品所需物品或支付製造毒品所需費用（
    包含製造毒品場地之租金等）所用之物，爰應依刑法第38條
    第1項第2款之規定宣告沒收。又本於共犯責任共通原則，而
    應分別於被告郭文貴、林永燾所犯之罪項下宣告沒收。
四、另附表三編號3 中門號為00000000000號之SIM 卡，為被告
    郭文貴聯絡製造毒品時所用之物，應依附表三編號3 宣告沒
    收欄所示宣告沒收。又本於共犯責任共通原則，而應分別於
    被告郭文貴、林永燾所犯之罪項下宣告沒收。
五、至附表三編號3 中行動電話3 支（含門號為00000000000、
    00000000000號SIM 卡各1 張）及編號4 、5 所示之物，因
    均無證據顯示為被告等犯本罪所用之物，爰不予宣告沒收。
    另扣案如附表四編號1 及附表五所示之物，均非本案被告等
    所有之物，亦無從宣告沒收。又附表四編號2 、3 所示之物
    ，雖均為被告林永燾所有，然無證據可證明為犯罪所用之物
    ，是不予宣告沒收，附此敘明。
伍、附記：
  (一)被告林永燾及其辯護人請求聲請調查證據部分：
  1.按刑事訴訟法第163 條之2 明文規定當事人、代理人、辯護
    人或輔佐人聲請調查之證據，法院認為不必要者，得以裁定
    駁回之。下列情形，應認為不必要：一、不能調查者。二、
    與待證事實無重要關係者。三、待證事實已臻明瞭無再調查
    之必要者。四、同一證據再行聲請者。次按刑事訴訟法所稱
    依法應於審判期日調查之證據，係指與待證事實有重要關係
    ，在客觀上顯有調查必要性之證據而言，故其範圍並非漫無
    限制，必其證據與判斷待證事實之有無，具有關聯性，得據
    以推翻原判決所確認之事實，而為不同之認定，若僅係枝節
    性問題，或所證明之事項已臻明瞭，當事人聲請調查之證據
    ，僅在延滯訴訟，甚或就同一證據再度聲請調查，自均欠缺
    其調查之必要性。
  2.經查被告林永燾及其辯護人於本院審理終結前，雖請求再行
    傳喚證人即同案被告汪登鰲以證被告林永燾未參與製造毒品
    犯行，惟查證人汪登鰲之身分即為本案之被告，是本院於本
    案準備程序、審理程序中已多次對被告汪登鰲為合法傳喚，
    然其均未到案受審，又查其業經臺灣屏東地方法院檢察署發
    布通緝在案，則倘非逮捕到案，則顯無到案作證之可能，是
    該證據是否為能調查者已非無疑，再者，本案被告林永燾上
    揭共同製造第二級毒品之犯行，業經本院調查其他證據後已
    臻明朗，實無再調查之必要，是依前揭說明，被告林永燾及
    其辯護人之請即無理由。
  (二)被告郭文貴於本院審理中請求依刑法第62條就其自白部分減
    輕其刑部分（見本院卷第97頁審判筆錄）：
    因本案被告郭文貴及汪登鰲係經警查獲製毒工廠時當場逮捕
    ，與刑法第62條自首之規定顯然不符，故被告郭文貴請求依
    刑法第62條規定減輕其刑之論，顯對法律容有誤會，惟被告
    郭文貴所稱自白部分，業經本院於犯後態度及量刑時予以審
    酌，附此敘明。
陸、適用之法律：
一、刑事訴訟法第299 條第1 項前段。
二、刑法第28條、第47條第1 項、第38條第1 項第1 款、第2 款
    。
三、毒品危害防制條例第4 條第2 項、第18條第1 項、第19條第
    1項。
本案經檢察官林俊杰到庭執行職務。
中    華    民    國   100    年    2     月    22    日
                  刑事第二庭審判長法  官  楊清益
                                  法  官  魏宏安
                                  法  官  林靜雯
以上正本證明與原本無異。
如不服本判決，應於判決送達後10日內向本院提出上訴狀（應抄
附繕本），其未敘述上訴理由者，應於上訴期間屆滿後20日內補
提理由書狀於本院，上訴於臺灣高等法院臺中分院。
                                  書記官  劉千瑄
中    華    民    國   100    年    2     月    22    日
附表一 （苗栗縣頭份鎮興隆里6鄰上坪37號處查獲之扣押物）
┌──┬─────────┬───┬─────────┬──────────┬──────────┐
│編號│     物品名稱     │數量  │扣押物品目錄表編號│鑑定結果（依法務部調│宣告沒收欄          │
│    │                  │      │                  │查局99年2月11日調科 │                    │
│    │                  │      │                  │壹字第00000000000號 │                    │
│    │                  │      │                  │鑑定書）/空白部分即 │                    │
│    │                  │      │                  │為未送鑑定或無鑑定結│                    │
│    │                  │      │                  │果者                │                    │
├──┼─────────┼───┼─────────┼──────────┼──────────┤
│ 1  │電子秤            │6個   │A-1               │                    │左列之物均為被告犯本│
│    │                  │      │                  │                    │案製造第二級毒品罪所│
│    │                  │      │                  │                    │用之物，應依毒品危害│
│    │                  │      │                  │                    │防制條例第19條第1項 │
│    │                  │      │                  │                    │之規定宣告沒收。    │
├──┼─────────┼───┼─────────┼──────────┼──────────┤
│ 2  │磅秤              │1個   │A-2               │經鑑驗有第二級毒品甲│左列之物因其上有無法│
│    │                  │      │                  │基安非他命成分殘留  │析離之第二級毒品甲基│
│    │                  │      │                  │                    │安非他命成分，應依毒│
│    │                  │      │                  │                    │品危害防制條例第18條│
│    │                  │      │                  │                    │第1項之規定宣告沒收 │
│    │                  │      │                  │                    │銷燬。              │
├──┼─────────┼───┼─────────┼──────────┼──────────┤
│ 3  │陶瓷漏斗          │3個   │A-3-1至A-3-3      │其中A-3-2經鑑驗有第 │左列之物，其中A-3-2 │
│    │                  │      │                  │二級毒品甲基安非他命│部分因存有無法析離之│
│    │                  │      │                  │成分殘留            │第二級毒品甲基安非他│
│    │                  │      │                  │                    │命成分，應依毒品危害│
│    │                  │      │                  │                    │防制條例第18條第1項 │
│    │                  │      │                  │                    │之規定宣告沒收銷燬。│
│    │                  │      │                  │                    │另A-3-1及A-3-3均為告│
│    │                  │      │                  │                    │犯本案製造第二級毒品│
│    │                  │      │                  │                    │罪所用之物，應依毒品│
│    │                  │      │                  │                    │危害防制條例第19條第│
│    │                  │      │                  │                    │1項之規定宣告沒收。 │
│    │                  │      │                  │                    │                    │
├──┼─────────┼───┼─────────┼──────────┼──────────┤
│ 4  │氫氣瓶            │4支   │A-4-1至A-4-4      │                    │左列之物均為被告犯本│
│    │                  │      │                  │                    │案製造第二級毒品罪所│
│    │                  │      │                  │                    │用之物，應依毒品危害│
│    │                  │      │                  │                    │防制條例第19條第1項 │
│    │                  │      │                  │                    │規定宣告沒收。      │
│    │                  │      │                  │                    │                    │
├──┼─────────┼───┼─────────┼──────────┼──────────┤
│ 5  │大燒瓶            │3個   │A-5-1至A-5-3      │其中A-5-1經鑑驗含有 │左列之物，其中A-5-1 │
│    │                  │      │                  │氯（假）麻黃鹼及第四│部分屬違禁物，應依刑│
│    │                  │      │                  │級毒品先驅原料（假）│法第38條第1項第1款規│
│    │                  │      │                  │麻黃鹼、鋇金屬成分。│定宣告沒收。另A-5-2 │
│    │                  │      │                  │另A-5-2、A-5-3經驗驗│、A-5-3部分因含有無 │
│    │                  │      │                  │均含有第二級甲基安非│法析離之第二級毒品甲│
│    │                  │      │                  │他命及氯（假）麻黃鹼│基安非他命，應依毒品│
│    │                  │      │                  │成分殘留、鈀金屬及鋇│危害防制條例第18條第│
│    │                  │      │                  │金屬成分。          │1項規定宣告沒收銷燬 │
│    │                  │      │                  │                    │。                  │
├──┼─────────┼───┼─────────┼──────────┼──────────┤
│ 6  │脫水機            │1台   │A-6               │未檢出毒品成分殘留。│左列之物為被告等犯本│
│    │                  │      │                  │                    │案製造第二級毒品罪所│
│    │                  │      │                  │                    │用之物，應依毒品危害│
│    │                  │      │                  │                    │防制條例第19條第1項 │
│    │                  │      │                  │                    │之規定宣告沒收。    │
│    │                  │      │                  │                    │                    │
├──┼─────────┼───┼─────────┼──────────┼──────────┤
│ 7  │煮鍋              │5個   │A-7-1至A-7-5      │經鑑驗結果其中A-7-2 │左列之物，其中A-7-1 │
│    │                  │      │                  │、A-7-3部分均含有第 │、A-7-4、A-7-5均為被│
│    │                  │      │                  │二級毒品甲基安非他命│告等犯本案製造第二級│
│    │                  │      │                  │成分。另A-7-1部分未 │毒品罪所用之物，應依│
│    │                  │      │                  │檢出毒品成分殘留。  │毒品危害防制條例第19│
│    │                  │      │                  │                    │條第1項之規定宣告沒 │
│    │                  │      │                  │                    │收。至其中A-7-2、   │
│    │                  │      │                  │                    │A-7-3部分因存有無法 │
│    │                  │      │                  │                    │析離之第二級毒品甲基│
│    │                  │      │                  │                    │安非他命成分，應依毒│
│    │                  │      │                  │                    │品危害防制條例第18條│
│    │                  │      │                  │                    │第1項之規定宣告沒收 │
│    │                  │      │                  │                    │銷燬。              │
├──┼─────────┼───┼─────────┼──────────┼──────────┤
│ 8  │Sulfurylchlorid化 │6瓶   │A-8               │                    │左列之物為被告等用以│
│    │學藥品            │      │                  │                    │犯本案製造第二級毒品│
│    │                  │      │                  │                    │罪所用之物，應依毒品│
│    │                  │      │                  │                    │危害防制條例第19條第│
│    │                  │      │                  │                    │1項之規定宣告沒收。 │
│    │                  │      │                  │                    │                    │
├──┼─────────┼───┼─────────┼──────────┼──────────┤
│ 9  │不明化學液體1箱   │20瓶  │A-9               │經鑑驗結果發現含亞硫│左列之物為被告等用以│
│    │                  │      │                  │醯二氯成分，未發現含│犯本案製造第二級毒品│
│    │                  │      │                  │法定毒品成分。      │罪所用之物，應依毒品│
│    │                  │      │                  │                    │危害防制條例第19條第│
│    │                  │      │                  │                    │1項規定宣告沒收。   │
├──┼─────────┼───┼─────────┼──────────┼──────────┤
│ 10 │攪拌棒            │3支   │A-10              │經鑑驗結果含有第二級│左列之物因含有無法析│
│    │                  │      │                  │毒品甲基安非他命成分│離之第二級毒品甲基安│
│    │                  │      │                  │。                  │非他命成分，應依毒品│
│    │                  │      │                  │                    │危害防制條例第18條第│
│    │                  │      │                  │                    │1項規定宣告沒收銷燬 │
│    │                  │      │                  │                    │。                  │
├──┼─────────┼───┼─────────┼──────────┼──────────┤
│ 11 │磅秤              │1台   │A-11              │經鑑驗結果含有第二級│左列之物因含有無法析│
│    │                  │      │                  │毒品甲基安非他命成分│離之第二級毒品甲基安│
│    │                  │      │                  │。                  │非他命成分，應依毒品│
│    │                  │      │                  │                    │危害防制條例第18條第│
│    │                  │      │                  │                    │1項規定宣告沒收銷燬 │
│    │                  │      │                  │                    │。                  │
├──┼─────────┼───┼─────────┼──────────┼──────────┤
│ 12 │塑膠盆            │12個  │A-12              │A-12-2至A-12-4部分經│左列之物，其中A-12-2│
│    │                  │      │                  │鑑驗含有氯（假）麻黃│、A-12-4部分屬違禁物│
│    │                  │      │                  │鹼及第四級毒品先驅原│，應依刑法第38條第1 │
│    │                  │      │                  │料（假）麻黃鹼成分。│項第1款規定宣告沒收 │
│    │                  │      │                  │另A-12-1經鑑驗含有第│。另A-12-1部分因含有│
│    │                  │      │                  │二級毒品甲基安非他命│無法析離之第二級毒品│
│    │                  │      │                  │、氯（假）麻黃鹼及第│甲基安非他命成分，應│
│    │                  │      │                  │四級毒品先驅原料（假│依毒品危害防制條例第│
│    │                  │      │                  │）麻黃鹼成分殘留。  │18條第1項規定宣告沒 │
│    │                  │      │                  │                    │收銷燬。其餘A-12-3、│
│    │                  │      │                  │                    │A-12-5至A-12-12部分 │
│    │                  │      │                  │                    │均屬被告等犯本案製造│
│    │                  │      │                  │                    │第二級毒品罪所用之物│
│    │                  │      │                  │                    │，應依毒品危害防制條│
│    │                  │      │                  │                    │例第19條第1項規定宣 │
│    │                  │      │                  │                    │告沒收。            │
├──┼─────────┼───┼─────────┼──────────┼──────────┤
│ 13 │過濾網            │4支   │A-13              │經鑑驗結果含有第二級│左列之物因含有無法析│
│    │                  │      │                  │毒品甲基安非他命成分│離之第二級毒品甲基安│
│    │                  │      │                  │。                  │非他命成分，應依毒品│
│    │                  │      │                  │                    │危害防制條例第18條第│
│    │                  │      │                  │                    │1項規定宣告沒收銷燬 │
│    │                  │      │                  │                    │。                  │
├──┼─────────┼───┼─────────┼──────────┼──────────┤
│ 14 │量杯              │3個   │A-14              │經鑑驗結果含有第二級│左列之物因含有無法析│
│    │                  │      │                  │毒品甲基安非他命成分│離之第二級毒品甲基安│
│    │                  │      │                  │。                  │非他命成分，應依毒品│
│    │                  │      │                  │                    │危害防制條例第18條第│
│    │                  │      │                  │                    │1項規定宣告沒收銷燬 │
│    │                  │      │                  │                    │。                  │
├──┼─────────┼───┼─────────┼──────────┼──────────┤
│ 15 │勺子              │1個   │A-15              │經鑑驗結果含有第二級│左列之物因含有無法析│
│    │                  │      │                  │毒品甲基安非他命及第│離之第二級毒品甲基安│
│    │                  │      │                  │四級毒品先驅原料（假│非他命成分，應依毒品│
│    │                  │      │                  │）麻黃鹼成分殘留。  │危害防制條例第18條第│
│    │                  │      │                  │                    │1項規定宣告沒收銷燬 │
│    │                  │      │                  │                    │。                  │
├──┼─────────┼───┼─────────┼──────────┼──────────┤
│ 16 │攪拌機            │1台   │A-16              │經鑑驗含有第二級毒品│左列之物因含有無法析│
│    │                  │      │                  │甲基安非他命、氯（假│離之第二級毒品甲基安│
│    │                  │      │                  │）麻黃鹼及（假）麻黃│非他命成分，應依毒品│
│    │                  │      │                  │鹼鈀金屬及鋇金屬成分│危害防制條例第18條第│
│    │                  │      │                  │。                  │1項規定宣告沒收銷燬 │
│    │                  │      │                  │                    │。                  │
├──┼─────────┼───┼─────────┼──────────┼──────────┤
│ 17 │濾紙              │2盒   │A-17              │                    │左列之物為被告等用以│
│    │                  │      │                  │                    │犯本案製造第二級毒品│
│    │                  │      │                  │                    │罪所用之物，應依毒品│
│    │                  │      │                  │                    │危害防制條例第19條第│
│    │                  │      │                  │                    │1項規定宣告沒收。   │
├──┼─────────┼───┼─────────┼──────────┼──────────┤
│ 18 │防毒面具          │2個   │A-18-1至A-18-2    │                    │左列之物為被告等用以│
│    │                  │      │                  │                    │犯本案製造第二級毒品│
│    │                  │      │                  │                    │罪所用之物，應依毒品│
│    │                  │      │                  │                    │危害防制條例第19條第│
│    │                  │      │                  │                    │1項規定宣告沒收。   │
├──┼─────────┼───┼─────────┼──────────┼──────────┤
│ 19 │壓縮機            │4台   │A-19-1至-19-4     │其中A-19-3部分經鑑驗│左列之物，其中A-19-3│
│    │                  │      │                  │結果含有第二級毒品甲│部分因含有無法析離之│
│    │                  │      │                  │基安非他命成分。    │第二級毒品甲基安非他│
│    │                  │      │                  │                    │命成分，應依毒品危害│
│    │                  │      │                  │                    │防制條例第18條第1項 │
│    │                  │      │                  │                    │之規定宣告沒收銷燬。│
│    │                  │      │                  │                    │至A-19-1、A-19-2、  │
│    │                  │      │                  │                    │A-19-4部分，均為被告│
│    │                  │      │                  │                    │等犯本案製造第二級毒│
│    │                  │      │                  │                    │品罪所用之物，均應依│
│    │                  │      │                  │                    │毒品危害防制條例第19│
│    │                  │      │                  │                    │條第1項規定宣告沒收 │
│    │                  │      │                  │                    │。                  │
├──┼─────────┼───┼─────────┼──────────┼──────────┤
│ 20 │篩子              │3個   │A-20              │經鑑驗含有氯（假）麻│左列之物應屬違禁物，│
│    │                  │      │                  │黃鹼及第四級毒品先驅│應依刑法第38條第1項 │
│    │                  │      │                  │原料（假）麻黃鹼成分│第1款規定宣告沒收。 │
│    │                  │      │                  │。                  │                    │
├──┼─────────┼───┼─────────┼──────────┼──────────┤
│ 21 │虹吸管            │1支   │A-21              │經鑑驗結果含有第二級│左列之物因含有無法析│
│    │                  │      │                  │毒品甲基安非他命成分│離之第二級毒品甲基安│
│    │                  │      │                  │。                  │非他命成分，應依毒品│
│    │                  │      │                  │                    │危害防制條例第18條第│
│    │                  │      │                  │                    │1項規定宣告沒收銷燬 │
│    │                  │      │                  │                    │。                  │
├──┼─────────┼───┼─────────┼──────────┼──────────┤
│ 22 │氯化鈉            │8包   │A-22              │                    │左列之物為被告等用以│
│    │                  │      │                  │                    │犯本案製造第二級毒品│
│    │                  │      │                  │                    │罪所用之物，應依毒品│
│    │                  │      │                  │                    │危害防制條例第19條第│
│    │                  │      │                  │                    │1項規定宣告沒收。   │
├──┼─────────┼───┼─────────┼──────────┼──────────┤
│ 23 │壓力表            │1台   │A-23              │                    │左列之物為被告等用以│
│    │                  │      │                  │                    │犯本案製造第二級毒品│
│    │                  │      │                  │                    │罪所用之物，應依毒品│
│    │                  │      │                  │                    │危害防制條例第19條第│
│    │                  │      │                  │                    │1項規定宣告沒收。   │
├──┼─────────┼───┼─────────┼──────────┼──────────┤
│ 24 │小型防毒面具      │2個   │A-24              │                    │左列之物為被告等用以│
│    │                  │      │                  │                    │犯本案製造第二級毒品│
│    │                  │      │                  │                    │罪所用之物，應依毒品│
│    │                  │      │                  │                    │危害防制條例第19條第│
│    │                  │      │                  │                    │1項規定宣告沒收。   │
├──┼─────────┼───┼─────────┼──────────┼──────────┤
│ 25 │瓦斯爐            │1台   │A-25              │                    │左列之物為被告等用以│
│    │                  │      │                  │                    │犯本案製造第二級毒品│
│    │                  │      │                  │                    │罪所用之物，應依毒品│
│    │                  │      │                  │                    │危害防制條例第19條第│
│    │                  │      │                  │                    │1項規定宣告沒收。   │
├──┼─────────┼───┼─────────┼──────────┼──────────┤
│ 26 │大塑膠盆          │2個   │A-26              │經鑑驗含有氯（假）麻│左列之物應屬違禁物，│
│    │                  │      │                  │黃鹼及第四級毒品先驅│應依刑法第38條第1項 │
│    │                  │      │                  │原料（假）麻黃鹼成分│第1款規定宣告沒收。 │
│    │                  │      │                  │。                  │                    │
├──┼─────────┼───┼─────────┼──────────┼──────────┤
│ 27 │塑膠水桶          │18個  │A-27              │經鑑驗結果含有第二級│左列之物因含有無法析│
│    │                  │      │                  │毒品甲基安非他命成分│離之第二級毒品甲基安│
│    │                  │      │                  │。（抽樣A-27-1至    │非他命成分，應依毒品│
│    │                  │      │                  │A-27-5）            │危害防制條例第18條第│
│    │                  │      │                  │                    │1項規定宣告沒收銷燬 │
│    │                  │      │                  │                    │。                  │
├──┼─────────┼───┼─────────┼──────────┼──────────┤
│ 28 │蒸餾水空桶        │5桶   │A-28              │                    │左列之物為被告等用以│
│    │                  │      │                  │                    │犯本案製造第二級毒品│
│    │                  │      │                  │                    │罪所用之物，應依毒品│
│    │                  │      │                  │                    │危害防制條例第19條第│
│    │                  │      │                  │                    │1項規定宣告沒收。   │
├──┼─────────┼───┼─────────┼──────────┼──────────┤
│ 29 │活性碳            │4包   │A-29              │                    │左列之物為被告等用以│
│    │                  │      │                  │                    │犯本案製造第二級毒品│
│    │                  │      │                  │                    │罪所用之物，應依毒品│
│    │                  │      │                  │                    │危害防制條例第19條第│
│    │                  │      │                  │                    │1項規定宣告沒收。   │
├──┼─────────┼───┼─────────┼──────────┼──────────┤
│ 30 │硫酸鋇            │3罐   │A-30              │                    │左列之物為被告等用以│
│    │                  │      │                  │                    │犯本案製造第二級毒品│
│    │                  │      │                  │                    │罪所用之物，應依毒品│
│    │                  │      │                  │                    │危害防制條例第19條第│
│    │                  │      │                  │                    │1項規定宣告沒收。   │
├──┼─────────┼───┼─────────┼──────────┼──────────┤
│ 31 │醋酸結晶          │3罐   │A-31              │                    │左列之物為被告等用以│
│    │                  │      │                  │                    │犯本案製造第二級毒品│
│    │                  │      │                  │                    │罪所用之物，應依毒品│
│    │                  │      │                  │                    │危害防制條例第19條第│
│    │                  │      │                  │                    │1項規定宣告沒收。   │
├──┼─────────┼───┼─────────┼──────────┼──────────┤
│ 32 │苛性氫氧化鈉      │1罐   │A-32              │                    │左列之物為被告等用以│
│    │                  │      │                  │                    │犯本案製造第二級毒品│
│    │                  │      │                  │                    │罪所用之物，應依毒品│
│    │                  │      │                  │                    │危害防制條例第19條第│
│    │                  │      │                  │                    │1項規定宣告沒收。   │
├──┼─────────┼───┼─────────┼──────────┼──────────┤
│ 33 │毒品裝盛袋        │1袋   │A-33              │經鑑驗結果含有第二級│左列之物因含有無法析│
│    │                  │      │                  │毒品甲基安非他命成分│離之第二級毒品甲基安│
│    │                  │      │                  │。                  │非他命成分，應依毒品│
│    │                  │      │                  │                    │危害防制條例第18條第│
│    │                  │      │                  │                    │1項規定宣告沒收銷燬 │
│    │                  │      │                  │                    │。                  │
├──┼─────────┼───┼─────────┼──────────┼──────────┤
│ 34 │塑膠手套          │1袋   │A-34              │經鑑驗均含第二級甲基│左列之物因含有無法析│
│    │                  │      │                  │安非他命及氯（假）麻│離之第二級毒品甲基安│
│    │                  │      │                  │黃鹼成分殘留。      │非他命成分，應依毒品│
│    │                  │      │                  │                    │危害防制條例第18條第│
│    │                  │      │                  │                    │1項規定宣告沒收銷燬 │
│    │                  │      │                  │                    │。                  │
├──┼─────────┼───┼─────────┼──────────┼──────────┤
│ 35 │攪拌匙            │2支   │A-35              │經鑑驗結果含有第二級│左列之物因含有無法析│
│    │                  │      │                  │毒品甲基安非他命成分│離之第二級毒品甲基安│
│    │                  │      │                  │。                  │非他命成分，應依毒品│
│    │                  │      │                  │                    │危害防制條例第18條第│
│    │                  │      │                  │                    │1項規定宣告沒收銷燬 │
│    │                  │      │                  │                    │。                  │
├──┼─────────┼───┼─────────┼──────────┼──────────┤
│ 36 │鹽酸              │1箱   │A-36              │經鑑驗結果發現含亞硫│左列之物為被告等用以│
│    │                  │      │                  │醯二氯成分，未發現含│犯本案製造第二級毒品│
│    │                  │      │                  │法定毒品成分。      │罪所用之物，應依毒品│
│    │                  │      │                  │                    │危害防制條例第19條第│
│    │                  │      │                  │                    │1項規定宣告沒收。   │
├──┼─────────┼───┼─────────┼──────────┼──────────┤
│ 37 │電子秤            │1台   │A-37              │經鑑驗結果含有第二級│左列之物因含有無法析│
│    │                  │      │                  │毒品甲基安非他命成分│離之第二級毒品甲基安│
│    │                  │      │                  │。                  │非他命成分，應依毒品│
│    │                  │      │                  │                    │危害防制條例第18條第│
│    │                  │      │                  │                    │1項規定宣告沒收銷燬 │
│    │                  │      │                  │                    │。                  │
├──┼─────────┼───┼─────────┼──────────┼──────────┤
│ 38 │鈀金              │8瓶   │A-38              │                    │左列之物為被告等用以│
│    │                  │      │                  │                    │犯本案製造第二級毒品│
│    │                  │      │                  │                    │罪所用之物，應依毒品│
│    │                  │      │                  │                    │危害防制條例第19條第│
│    │                  │      │                  │                    │1項規定宣告沒收。   │
├──┼─────────┼───┼─────────┼──────────┼──────────┤
│ 39 │試紙              │1盒   │A-39              │                    │左列之物為被告等用以│
│    │                  │      │                  │                    │犯本案製造第二級毒品│
│    │                  │      │                  │                    │罪所用之物，應依毒品│
│    │                  │      │                  │                    │危害防制條例第19條第│
│    │                  │      │                  │                    │1項規定宣告沒收。   │
├──┼─────────┼───┼─────────┼──────────┼──────────┤
│ 40 │鹽酸              │1瓶   │A-40              │                    │左列之物為被告等用以│
│    │                  │      │                  │                    │犯本案製造第二級毒品│
│    │                  │      │                  │                    │罪所用之物，應依毒品│
│    │                  │      │                  │                    │危害防制條例第19條第│
│    │                  │      │                  │                    │1項規定宣告沒收。   │
├──┼─────────┼───┼─────────┼──────────┼──────────┤
│ 41 │瓦斯爐具          │1組   │A-41              │                    │左列之物為被告等用以│
│    │                  │      │                  │                    │犯本案製造第二級毒品│
│    │                  │      │                  │                    │罪所用之物，應依毒品│
│    │                  │      │                  │                    │危害防制條例第19條第│
│    │                  │      │                  │                    │1項規定宣告沒收。   │
├──┼─────────┼───┼─────────┼──────────┼──────────┤
│ 42 │液態安非他命      │1桶   │A-42              │經鑑驗結果含微量第二│左列毒品因含有第二級│
│    │（毛重16.4公斤，甲│      │                  │級甲基安非他命、氯（│毒品甲基安非他命成分│
│    │基安非他命純質淨重│      │                  │假）麻黃鹼及第四級毒│，應依毒品危害防制條│
│    │約150.50公克）    │      │                  │品先驅原料（假）麻黃│例第18條第1項規定宣 │
│    │                  │      │                  │鹼、鋇金屬成分。    │告沒收銷燬。        │
│    │                  │      │                  │                    │                    │
│    │                  │      │                  │                    │                    │
├──┼─────────┼───┼─────────┼──────────┼──────────┤
│ 43 │液態安非他命      │1桶   │A-43              │經鑑驗結果含微量第二│左列毒品因含有第二級│
│    │（毛重18.1公斤，甲│      │                  │級甲基安非他命、氯（│毒品甲基安非他命成分│
│    │基安非他命純質淨重│      │                  │假）麻黃鹼及第四級毒│，應依毒品危害防制條│
│    │約1913.16公克）   │      │                  │品先驅原料（假）麻黃│例第18條第1項規定宣 │
│    │                  │      │                  │鹼成分、鈀金屬及鋇金│告沒收銷燬。        │
│    │                  │      │                  │屬成分。            │                    │
│    │                  │      │                  │                    │                    │
├──┼─────────┼───┼─────────┼──────────┼──────────┤
│ 44 │液態安非他命      │1桶   │A-44              │經鑑驗結果含微量第二│左列毒品因含有第二級│
│    │（毛重21.8公斤，甲│      │                  │級甲基安非他命、氯（│毒品甲基安非他命成分│
│    │基安非他命純質淨重│      │                  │假）麻黃鹼及第四級毒│，應依毒品危害防制條│
│    │約196.50公克）    │      │                  │品先驅原料（假）麻黃│例第18條第1項規定宣 │
│    │                  │      │                  │鹼成分、鋇金屬成分。│告沒收銷燬。        │
│    │                  │      │                  │                    │                    │
│    │                  │      │                  │                    │                    │
├──┼─────────┼───┼─────────┼──────────┼──────────┤
│ 45 │液態安非他命      │1桶   │A-45              │經鑑驗結果含微量第二│左列毒品因含有第二級│
│    │（毛重21公斤，甲基│      │                  │級甲基安非他命及第四│毒品甲基安非他命成分│
│    │安非他命純質淨重約│      │                  │級毒品先驅原料（假）│，應依毒品危害防制條│
│    │206.50公克）      │      │                  │麻黃鹼成分、鋇金屬成│例第18條第1項規定宣 │
│    │                  │      │                  │分。                │告沒收銷燬。        │
│    │                  │      │                  │                    │                    │
├──┼─────────┼───┼─────────┼──────────┼──────────┤
│ 46 │裝置待結晶安非他命│4盒   │A-46              │經鑑驗結果含有第二級│左列之物，其中A-46-2│
│    │塑膠容器          │      │                  │毒品甲基安非他命成分│、A-46-3因含有無法析│
│    │                  │      │                  │。（抽樣A-46-2至    │離之第二級毒品甲基安│
│    │                  │      │                  │A-46-3）            │非他命成分，應依毒品│
│    │                  │      │                  │                    │危害防制條例第18條第│
│    │                  │      │                  │                    │1項規定宣告沒收銷燬 │
│    │                  │      │                  │                    │。另A-46-1、A-46-4部│
│    │                  │      │                  │                    │分既為被告等用以犯本│
│    │                  │      │                  │                    │案製造第二級毒品罪所│
│    │                  │      │                  │                    │用之物，應依毒品危害│
│    │                  │      │                  │                    │防制條例第19條第1項 │
│    │                  │      │                  │                    │規定宣告沒收。      │
├──┼─────────┼───┼─────────┼──────────┼──────────┤
│ 47 │冷凍櫃            │1個   │A-47              │經鑑驗結果含有第二級│左列之物因含有無法析│
│    │                  │      │                  │毒品甲基安非他命成分│離之第二級毒品甲基安│
│    │                  │      │                  │。                  │非他命成分，應依毒品│
│    │                  │      │                  │                    │危害防制條例第18條第│
│    │                  │      │                  │                    │1項規定宣告沒收銷燬 │
│    │                  │      │                  │                    │。                  │
├──┼─────────┼───┼─────────┼──────────┼──────────┤
│ 48 │安非他命成品(一)    │1袋   │A-42-1            │經鑑驗結果含第二級毒│左列毒品因含有第二級│
│    │純質淨重892.26公克│      │                  │品甲基安非他命成分  │毒品甲基安非他命成分│
│    │                  │      │                  │                    │，應依毒品危害防制條│
│    │                  │      │                  │                    │例第18條第1項規定宣 │
│    │                  │      │                  │                    │告沒收銷燬。        │
│    │                  │      │                  │                    │                    │
├──┼─────────┼───┼─────────┼──────────┼──────────┤
│ 49 │安非他命成品(二)    │1袋   │A-42-2            │經鑑驗結果含第二級毒│左列毒品因含有第二級│
│    │純質淨重875.99公克│      │                  │品甲基安非他命成分  │毒品甲基安非他命成分│
│    │                  │      │                  │                    │，應依毒品危害防制條│
│    │                  │      │                  │                    │例第18條第1項規定宣 │
│    │                  │      │                  │                    │告沒收銷燬。        │
│    │                  │      │                  │                    │                    │
├──┼─────────┼───┼─────────┼──────────┼──────────┤
│ 50 │安非他命成品(三)    │1袋   │A-42-3            │經鑑驗結果含第二級毒│左列毒品因含有第二級│
│    │純質淨重5.04公克  │      │                  │品甲基安非他命成分  │毒品甲基安非他命成分│
│    │                  │      │                  │                    │，應依毒品危害防制條│
│    │                  │      │                  │                    │例第18條第1項規定宣 │
│    │                  │      │                  │                    │告沒收銷燬。        │
│    │                  │      │                  │                    │                    │
└──┴─────────┴───┴─────────┴──────────┴──────────┘
 附表二（苗栗縣頭份鎮○○里○○○路235號處查獲之扣押物）
┌──┬─────────┬──┬─────────┬───────────┬───────────┐
│編號│     物品名稱     │數量│扣押物品目錄表編號│鑑定結果（依法務部99年│宣告沒收欄            │
│    │                  │    │                  │2月11日調科壹字第     │                      │
│    │                  │    │                  │00000000000號鑑定書）/│                      │
│    │                  │    │                  │空白部分即為未送鑑定或│                      │
│    │                  │    │                  │無鑑定結果者          │                      │
├──┼─────────┼──┼─────────┼───────────┼───────────┤
│ 1  │硝酸              │18桶│B-1-1至B-1-18     │                      │左列之物均為被告等犯本│
│    │                  │    │                  │                      │案製造第二級毒品罪所用│
│    │                  │    │                  │                      │之物，應依毒品危害防制│
│    │                  │    │                  │                      │條例第19條第1項規定宣 │
│    │                  │    │                  │                      │告沒收。              │
├──┼─────────┼──┼─────────┼───────────┼───────────┤
│ 2  │C（I）溶液        │5桶 │B-2-1至B-2-5      │經鑑驗結果含二氯甲烷成│左列之物均為被告等犯本│
│    │                  │    │                  │分，未發現含法定毒品成│案製造第二級毒品罪所用│
│    │                  │    │                  │分                    │之物，應依毒品危害防制│
│    │                  │    │                  │                      │條例第19條第1項規定宣 │
│    │                  │    │                  │                      │告沒收。              │
├──┼─────────┼──┼─────────┼───────────┼───────────┤
│ 3  │甲劑              │7桶 │B-3-1至B-3-7      │經鑑驗結果含乙醚成分，│左列之物均為被告等犯本│
│    │                  │    │                  │未發現含法定毒品成分  │案製造第二級毒品罪所用│
│    │                  │    │                  │                      │之物，應依毒品危害防制│
│    │                  │    │                  │                      │條例第19條第1項規定宣 │
│    │                  │    │                  │                      │告沒收。              │
├──┼─────────┼──┼─────────┼───────────┼───────────┤
│ 4  │氫氣鋼瓶          │9瓶 │B-4-1至B-4-9      │                      │左列之物均為被告等犯本│
│    │                  │    │                  │                      │案製造第二級毒品罪所用│
│    │                  │    │                  │                      │之物，應依毒品危害防制│
│    │                  │    │                  │                      │條例第19條第1項規定宣 │
│    │                  │    │                  │                      │告沒收。              │
├──┼─────────┼──┼─────────┼───────────┼───────────┤
│ 5  │活性碳            │2包 │B-5-1至B-5-2      │                      │左列之物均為被告等犯本│
│    │                  │    │                  │                      │案製造第二級毒品罪所用│
│    │                  │    │                  │                      │之物，應依毒品危害防制│
│    │                  │    │                  │                      │條例第19條第1項規定宣 │
│    │                  │    │                  │                      │告沒收。              │
├──┼─────────┼──┼─────────┼───────────┼───────────┤
│ 6  │化學藥劑（醋酸鈉結│8罐 │B-7-1至B-7-8      │                      │左列之物均為被告等犯本│
│    │晶）              │    │                  │                      │案製造第二級毒品罪所用│
│    │                  │    │                  │                      │之物，應依毒品危害防制│
│    │                  │    │                  │                      │條例第19條第1項規定宣 │
│    │                  │    │                  │                      │告沒收。              │
├──┼─────────┼──┼─────────┼───────────┼───────────┤
│ 7  │HYDROCHLORIC ACID │1瓶 │B-8               │                      │左列之物均為被告等犯本│
│    │                  │    │                  │                      │案製造第二級毒品罪所用│
│    │                  │    │                  │                      │之物，應依毒品危害防制│
│    │                  │    │                  │                      │條例第19條第1項規定宣 │
│    │                  │    │                  │                      │告沒收。              │
├──┼─────────┼──┼─────────┼───────────┼───────────┤
│ 8  │BARIURN SULFATE   │8瓶 │B-9-1至B-9-8      │                      │左列之物均為被告等犯本│
│    │                  │    │                  │                      │案製造第二級毒品罪所用│
│    │                  │    │                  │                      │之物，應依毒品危害防制│
│    │                  │    │                  │                      │條例第19條第1項規定宣 │
│    │                  │    │                  │                      │告沒收。              │
├──┼─────────┼──┼─────────┼───────────┼───────────┤
│ 9  │蒸餾水            │10桶│B-10-1至B-10-10   │                      │左列之物均為被告等犯本│
│    │                  │    │                  │                      │案製造第二級毒品罪所用│
│    │                  │    │                  │                      │之物，應依毒品危害防制│
│    │                  │    │                  │                      │條例第19條第1項規定宣 │
│    │                  │    │                  │                      │告沒收。              │
├──┼─────────┼──┼─────────┼───────────┼───────────┤
│10  │SODIUM HYDROXIDE  │24瓶│B-11-1至B-11-24   │                      │左列之物均為被告等犯本│
│    │                  │    │                  │                      │案製造第二級毒品罪所用│
│    │                  │    │                  │                      │之物，應依毒品危害防制│
│    │                  │    │                  │                      │條例第19條第1項規定宣 │
│    │                  │    │                  │                      │告沒收。              │
└──┴─────────┴──┴─────────┴───────────┴───────────┘
附表三（於拘提郭文貴時，在其身上查扣之物）
┌──┬─────────┬──┬────────────┬────────┬───────────┐
│編號│     物品名稱     │數量│明細                    │所有人/犯罪所用 │宣告沒收欄            │
│    │                  │    │                        │之認定          │                      │
├──┼─────────┼──┼────────────┼────────┼───────────┤
│1   │製毒筆記          │9頁 │                        │為被告郭文貴所有│左列之物均為被告郭文貴│
│    │                  │    │                        │，而為其犯本案製│犯本案製造第二級毒品罪│
│    │                  │    │                        │造第二級毒品時記│所用之物，應依毒品危害│
│    │                  │    │                        │載製造毒品細節之│防制條例第19條第1項規 │
│    │                  │    │                        │筆記，堪認為犯本│定宣告沒收。          │
│    │                  │    │                        │案所用之物。    │                      │
├──┼─────────┼──┼────────────┼────────┼───────────┤
│2   │現金              │新臺│                        │為被告郭文貴所有│左列之物均為被告郭文貴│
│    │                  │幣33│                        │，而為其用以購買│所有，且為其預備犯罪所│
│    │                  │萬元│                        │製造毒品所需配料│用之物，應依刑法第38條│
│    │                  │    │                        │及器具之餘款，堪│第1項第2款規定宣告沒收│
│    │                  │    │                        │認為預備犯罪所用│。                    │
│    │                  │    │                        │之物。          │                      │
├──┼─────────┼──┼────────────┼────────┼───────────┤
│3   │行動電話          │3支 │行動電話序號分別為：    │為被告郭文貴所有│其中門號0000000000號  │
│    │                  │    │1.「358165/00/004987/3」│，作為平日對外聯│SIM卡為被告郭文貴犯本 │
│    │                  │    │  內含門號0000000000號  │絡所用之物。惟除│案製造第二級毒品罪所用│
│    │                  │    │  SIM卡。               │門號為0000000000│之物，應依毒品危害防制│
│    │                  │    │2.「355869/01/011184/6」│號SIM卡為其用以 │條例第19條第1項規定宣 │
│    │                  │    │  內含門號0000000000號  │聯絡本案製造甲基│告沒收。              │
│    │                  │    │  SIM卡。               │安非他命毒品所用│至其餘左揭物均非犯罪所│
│    │                  │    │3.「355869/01/215861/3」│之物外（此有臺灣│用之物，不予宣告沒收。│
│    │                  │    │  內含門號0000000000號  │高雄地方法院98年│                      │
│    │                  │    │  SIM卡。               │聲監續字第2896號│                      │
│    │                  │    │                        │通訊監察書及其譯│                      │
│    │                  │    │                        │文可證），其餘之│                      │
│    │                  │    │                        │物均非用以犯本罪│                      │
│    │                  │    │                        │所用之物。      │                      │
├──┼─────────┼──┼────────────┼────────┼───────────┤
│4   │BBCALL電子產品    │1支 │                        │為被告郭文貴所有│不予宣告沒收。        │
│    │                  │    │                        │，作為平日對外聯│                      │
│    │                  │    │                        │絡所用之物，無證│                      │
│    │                  │    │                        │據證明為犯本案所│                      │
│    │                  │    │                        │用之物。        │                      │
├──┼─────────┼──┼────────────┼────────┼───────────┤
│5   │行動電話預付卡    │17張│                        │為被告郭文貴所有│不予宣告沒收。        │
│    │                  │    │                        │，為其用以補充其│                      │
│    │                  │    │                        │對外聯絡時所需之│                      │
│    │                  │    │                        │話費之用，無證據│                      │
│    │                  │    │                        │證明為犯本案所用│                      │
│    │                  │    │                        │之物。          │                      │
└──┴─────────┴──┴────────────┴────────┴───────────┘
附表四（於苗栗縣頭份鎮○○路445巷148弄20號處所拘提林永燾
        時查扣之物）
┌──┬─────────┬──┬────────────┬────────┬────────────┐
│編號│      物品名稱    │數量│明細                    │所有人/ 犯罪所用│宣告沒收欄              │
│    │                  │    │                        │之認定          │                        │
├──┼─────────┼──┼────────────┼────────┼────────────┤
│1   │頭份鎮合興里八德二│1支 │                        │雖為被告林永燾所│不予宣告沒收。          │
│    │路235號處所之鐵捲 │    │                        │持有，惟一般而論│                        │
│    │門遙控器及鑰匙    │    │                        │承租者所持有之租│                        │
│    │                  │    │                        │賃物處之鑰匙均由│                        │
│    │                  │    │                        │出租者交付予承租│                        │
│    │                  │    │                        │者使用，通常均約│                        │
│    │                  │    │                        │定於租期屆滿時連│                        │
│    │                  │    │                        │同租賃物一併返還│                        │
│    │                  │    │                        │，應認出租者並無│                        │
│    │                  │    │                        │移轉所有權之意思│                        │
│    │                  │    │                        │，是左揭扣案之鑰│                        │
│    │                  │    │                        │匙既無證據顯示為│                        │
│    │                  │    │                        │被告林永燾承租該│                        │
│    │                  │    │                        │處後另行打製，則│                        │
│    │                  │    │                        │應認仍屬該處出租│                        │
│    │                  │    │                        │人所有之物，而非│                        │
│    │                  │    │                        │屬被告林永燾所有│                        │
│    │                  │    │                        │。              │                        │
├──┼─────────┼──┼────────────┼────────┼────────────┤
│2   │行動電話          │3支 │行動電話序號分別為：    │為被告林永燾所有│不予宣告沒收。          │
│    │                  │    │1.「355869/01/011150/7」│，而為其平日對外│                        │
│    │                  │    │  不含SIM卡。           │聯絡所用之物，惟│                        │
│    │                  │    │2.「355869/01/145610/9」│無證據顯示為其共│                        │
│    │                  │    │  不含SIM卡。           │犯本案所用之物。│                        │
│    │                  │    │3.「000000000000000」不 │                │                        │
│    │                  │    │  含SIM卡。             │                │                        │
├──┼─────────┼──┼────────────┼────────┼────────────┤
│3   │行動電話門號SIM卡 │5張 │含門號00000000000、    │為被告林永燾所有│不予宣告沒收。          │
│    │                  │    │00000000000、          │，而為其平日對外│                        │
│    │                  │    │00000000000SIM卡各1張及│聯絡所用之物，惟│                        │
│    │                  │    │卡號為000000000000000、 │無證據顯示為其共│                        │
│    │                  │    │000000000000000號之SIM卡│犯本案所用之物。│                        │
│    │                  │    │各1張。                 │                │                        │
└──┴─────────┴──┴────────────┴────────┴────────────┘
附表五（扣案之張阿田所有之房屋租賃契約書）
┌──┬─────────┬──┬───────┬───────┐
│編號│名稱              │數量│所有人之認定  │宣告沒收欄    │
├──┼─────────┼──┼───────┼───────┤
│1   │房屋租賃契約書    │1本 │查左揭房屋租賃│不予宣告沒收  │
│    │                  │    │契約書為張阿田│              │
│    │                  │    │所有，而非屬本│              │
│    │                  │    │案被告等所有之│              │
│    │                  │    │物。          │              │
└──┴─────────┴──┴───────┴───────┘
附錄本判決論罪科刑法條：
毒品危害防制條例第4 條：
製造、運輸、販賣第一級毒品者，處死刑或無期徒刑；處無期徒
刑者，得併科新台幣2000萬元以下罰金。
製造、運輸、販賣第二級毒品者，處無期徒刑或7 年以上有期徒
刑，得併科新台幣1000萬元以下罰金。
製造、運輸、販賣第三級毒品者，處5 年以上有期徒刑，得併科
新台幣700 萬元以下罰金。
製造、運輸、販賣第四級毒品者，處3 年以上10年以下有期徒刑
，得併科新台幣300 萬元以下罰金。
製造、運輸、販賣專供製造或施用毒品之器具者，處1 年以上7
年以下有期徒刑，得併科新台幣100 萬元以下罰金。
前5 項之未遂犯罰之。